---
title: "导入游戏数据到自己的 MySQL 服务器中"
author: "@gaospecial"
date: "`r Sys.Date()`"
---


# 引言

这个 Workshop 接下来将使用一个游戏公司的数据进行演示。
游戏数据由 [../generate_game_studio_data.R](generate_game_studio_data.R) 自动生成，
并保存在为 [../table_daily_users.rds](table_daily_users.rds),
[../table_revenue.rds](table_revenue.rds) 和 [../table_users.rds](table_users.rds) 
等 3 个文件。

由于我们不方便访问作者提供的 AWS 云服务器，所以我使用了自己的阿里云创建了一个
MySQL 数据库，并将这些数据写进去，以供后续练习之用。

## 使用自己的服务器

如果要使用自己的服务器，最简单的方法是使用 `usethis::edit_r_environ()` 命令。
在打开的文件中，写入下列内容。

```{bash}
DBNAME=dbname
USERNAME=username
PASSWORD=password
HOST=server
PORT=3306
```

## 存取数据

首先读取上述数据。

```{r}
daily_users <- readRDS("../table_daily_users.rds")
revenue <- readRDS("../table_revenue.rds")
users <- readRDS("../table_users.rds")
```

接下来连接到数据库，并将数据写入。

```{r}
library(devtools)
library(usethis)
load_all()

con <- db_con()
tables <- DBI::dbListTables(con)
tables
```

这时候数据库还是没有表的。

```{r eval=`any(c("daily_users","revenue","users") %in% tables)`}
set.seed(2021)
library(dplyr)
copy_to(con, daily_users %>% sample_n(500), name = "daily_users", temporary=FALSE)
copy_to(con, revenue %>% sample_n(500), name = "revenue", temporary=FALSE)
copy_to(con, users %>% sample_n(100), name = "users", temporary=FALSE)

```

`copy_to()` 可以将数据上传到服务器（需要设置 `temporary=FALSE` ）。

## 测试数据

```{r}
DBI::dbListTables(con)
tbl_daily_users(con)
tbl_revenue(con)
tbl_users(con)
```

